臺灣高等法院民事裁定
109年度抗字第1620號
抗  告  人  游弘誠律師
相  對  人  楊雅惠  
上列抗告人因相對人楊雅惠確認董事委任關係不存在核定律師酬
金事件，對於中華民國109年11月3日臺灣臺北地方法院109年度
訴字第841號裁定提起抗告，本院裁定如下：
    主  文
原裁定廢棄。
相對人應墊付抗告人為新悅開發投資股份有限公司擔任第一審特
別代理人之律師酬金新臺幣叁萬元。
抗告訴訟費用由相對人負擔。
    理  由
一、按選任特別代理人所需費用及特別代理人代為訴訟所需費用
    ，得命聲請人墊付；法院或審判長依法律規定，為當事人選
    任律師為特別代理人或訴訟代理人者，其律師之酬金由法院
    或審判長酌定之；前項酬金為訴訟費用之一部，其支給標準
    ，由司法院參酌法務部及中華民國律師公會全國聯合會意見
    定之，民事訴訟法第51條第5項、第77條之25第1項、第2項
    分別定有明文。又依民事訴訟法第77條之25第2項授權訂定
    之法院選任律師及第三審律師酬金核定支給標準第4條第1項
    第1款規定：「法院裁定律師酬金，應斟酌案情之繁簡、訴
    訟之結果及律師之勤惰，於下列範圍內為之。但律師與當事
    人約定之酬金較低者，不得超過其約定：一、民事財產權之
    訴訟，於訴訟標的金額或價額百分之三以下。但最高不得逾
    新臺幣（下同）50萬元。」。
二、抗告意旨略以：抗告人於訴訟過程中到庭2次，撰寫答辯狀1
    次，閱卷1次，原裁定酌定律師酬金僅1萬元，未審酌抗告人
    於訴訟過程中所耗心力，更與臺北律師公會章程、稽徵機關
    核算108年度執行業務者收入標準等規定有違，爰請求廢棄
    原裁定等語。　　
三、經查：
　㈠相對人以其前向新悅開發投資股份有限公司（下稱新悅公司
    ）寄發存證信函為辭任董事及董事長之意思表示，但新悅公
    司遲未辦理變更登記，而向原法院對新悅公司提起確認委任
    關係不存在事件，案分109年度訴字第841號（下稱系爭事件
    ）。因新悅公司監察人已辭任（依公司法第213條規定，公
    司與董事間訴訟由監察人代表公司），相對人乃向原法院聲
    請選任特別代理人，經原法院以109年度聲字第209號裁定選
    任抗告人於系爭事件為新悅公司之特別代理人，系爭事件言
    詞辯論終結後，抗告人聲請酌定特別代理人報酬，原裁定酌
    定抗告人擔任系爭事件特別代理人之酬金為1萬元，抗告人
    不服，提起本件抗告。　　
　㈡本院依法院選任律師及第三審律師酬金核定支給標準第4條第
    1項第1款規定，審酌原法院以109年度聲字第209號裁定選任
    抗告人於系爭事件為新悅公司之特別代理人後，抗告人於民
    國（下同）109年5月26日提出民事答辯狀，於109年6月17日
    、109年7月22日到庭執行職務，於109年7月6日聲請閱覽卷
    宗，再徵諸系爭事件進行2次言詞辯論後，承審法官即諭知
    辯論終結並定期宣判，判決准許相對人訴請確認董事及董事
    長委任關係不存在，及抗告人均另委訴訟代理人出庭、閱卷
    ，並系爭事件案情尚屬單純，法律關係亦非複雜等情，認抗
    告人為新悅公司擔任第一審特別代理人之律師酬金為3萬元
    為適當。
　㈢至抗告人雖稱原裁定酌定之律師酬金與臺北律師公會章程、
    稽徵機關核算108年度執行業務者收入標準等規定有違云云
    。然法院依民事訴訟法第51條規定為當事人選任律師為特別
    代理人，其酌定律師酬金之支給標準，係依民事訴訟法第77
    條之25第2項授權訂定之法院選任律師及第三審律師酬金核
    定支給標準，而非臺北律師公會章程或稽徵機關核算108年
    度執行業務者收入標準等規定，抗告人就此所陳，容有誤會
    ，附此敘明。
四、從而，原裁定酌定抗告人擔任系爭事件特別代理人之酬金為
    1萬元，尚有未洽。抗告人指摘原裁定不當，求予廢棄，為
    有理由，爰由本院廢棄原裁定，並改判如主文第2項所示。
五、據上論結，本件抗告為有理由，爰裁定如主文。
中　　華　　民　　國　　109 　年　　12　　月　　31　　日
                  民事第十庭    
                      審判長法  官  黃嘉烈
                            法  官  邱  琦
                            法  官  張文毓
正本係照原本作成。
本裁定除以適用法規顯有錯誤為理由外，不得再抗告。如提起再
抗告，應於收受送達後10日內委任律師為代理人向本院提出再抗
告狀。並繳納再抗告費新臺幣１千元。
中　　華　　民　　國　　110 　年　　1 　　月　　4 　　日

  　　　　　　　　　　　　　書記官  廖月女